臺灣高等法院臺南分院刑事判決　　　　　　 九十一年度上易字第一六七號　　 Ｃ
　　　上　訴　人　臺灣嘉義地方法院檢察署檢察官
　　　上　訴　人
　　　即　被　告　丙　○　○
　　　輔　佐　人
　　　即被告配偶　王　志　生
　　　上　訴　人
　　　即　被　告　乙　○　○
　　　右　一　人
　　　選任辯護人　 嚴　庚　辰　律師
右上訴人等因被告傷害等案件，不服臺灣嘉義地方法院九十年度易字第一七七號中華
民國九十年十二月五日第一審判決（起訴案號：臺灣嘉義地方法院檢察署九十年度偵
字第三五七號），提起上訴，本院判決如左：
      主      文
上訴駁回。
乙○○、甲○○、丙○○均緩刑貳年。
      事      實
一、乙○○、甲○○為夫妻關係，與丙○○為同棟大樓住戶，惟素不相睦，丙○○基
    於概括犯意於附表壹編號一、二所列之時間地點，以附表壹編號一、二所示之方
    法連續毀損乙○○、甲○○住家之大門及門鈴，並毀損甲○○之眼鏡，另於附表
    壹編號三所列時間地點恐嚇甲○○如附表壹編號三所示之言語，致甲○○心生畏
    懼，又基於普通傷害之概括犯意，先後於附表壹編號四、五之時間地點，以附表
    壹編號四、五所示方法連續傷害甲○○之身體，致甲○○受有附表壹編號四、五
    所示之傷害，而乙○○、甲○○因不甘丙○○傷害甲○○，於附表貳編號一所列
    之時間地點，共同基於普通傷害之犯意聯絡，以附表貳編號一所列方法共同毆打
    丙○○，致丙○○受有附表貳編號一所示之傷害。
二、案經乙○○、甲○○、丙○○訴由嘉義縣警察局民雄分局報告臺灣嘉義地方法院
      理      由
一、被告丙○○部分（檢察官及丙○○上訴部分）：
（一）訊據被告丙○○固坦承於附表壹編號一、二所列之時間地點，有按告訴人乙○○、甲○○住家門鈴及前往商談，惟否認有毀損門鈴、大門及拉扯告訴人甲○○眼鏡，否認其餘恐嚇及傷害情事，辯稱於附表壹編號四所列之時間地點，係
      因告訴人甲○○要追其胞弟，其方將之阻擋，而於附表壹編號五所列之時間地
      點，係遭告訴人乙○○、甲○○夫婦毆打云云。經查被告丙○○毀損之部分，
      業據告訴人乙○○、甲○○指訴明確，並據證人即同棟大樓住戶吳祈潓證述甚
      詳，且有相片六張及估價單二張可稽，被告丙○○辯稱未有毀損行為，不足採
      信。復查被告丙○○有右揭恐嚇情事，除據告訴人甲○○指訴明確外，復據證
      人即同棟大樓住戶吳祈潓證述甚詳，衡情證人吳祈潓為同棟大樓住戶，應無偏
      袒誣陷之理，被告丙○○空言否認，不足採信。再查被告丙○○於附表壹編號
      四所列之時間地點時傷害甲○○之行為，除據告訴人甲○○指訴明確，並據證
      人即同棟大樓住戶羅財龍證述甚詳，並有診斷證明書可稽，而被告丙○○於附
      表編號五所列之時間地點傷害告訴人甲○○之行為，除據告訴人甲○○指訴明
      確，並據證人吳祈潓證述明確，且有診斷證明書可稽，並有原審調取嘉義市大
      仁醫院之就診紀錄影本可證，被告丙○○所辯無非事後卸責之詞，委無足採。
      本件事證明確，被告丙○○上開犯行堪予認定。
（二）核被告丙○○所為，係犯刑法第三百五十四條毀損罪、第三百五十四條恐嚇罪
      及第二百七十七條第一項傷害罪名。其先後二次毀損及傷害犯行，時間緊接，
      構成要件分別相同，顯各係基於概括犯意反覆為之，均應依連續犯規定論以一
      罪，並加重其刑。而被告丙○○先後二次毀損告訴人乙○○、甲○○之大門、
      門鈴及大門眼鏡，因告訴人乙○○、甲○○二次大門毀損僅作一次修理，提出
      一張估價單，無從辨明何次大門毀損情節較重，惟門鈴修復費用新台幣六百元
      ，有前開估價單可按，應以眼鏡之價值價值較門鈴為高，從重論以毀損大門及
      眼鏡罪名。被告丙○○所犯上開毀損、傷害及恐嚇三罪，犯意各別，行為互殊
      ，犯罪構成要件亦不同，應予分論併罰。原審依刑法第五十六條、第二百七十
      七條第一項、第三百零五條、第三百五十四條、第四十一條第一項前段、第五
      十一條第五款、罰金罰鍰提高標準條例第一條前段、第二條，並審酌被告丙○○犯罪之動機係與告訴人乙○○、甲○○相處不睦、目的在與該二人理論，及
      其一再至告訴人乙○○、甲○○家中挑釁及犯罪後並未坦承犯行等一切情狀，
      量處傷害部分有期徒刑三月，恐嚇部分有期徒刑二月，毀損部分有期徒刑三月
      ，並定其應執行刑為有期徒刑六月，並均諭知易科罰金之折算標準。本院核其
      認事用法俱無不合，量刑亦稱妥適，檢察官上訴意旨，指摘量刑過輕，丙○○
      上訴，否認犯罪，並無可取，上訴均應予駁回。
二、被告乙○○、甲○○上訴部分：
（一）訊據被告乙○○、甲○○否認共同傷害犯行，皆辯稱係告訴人丙○○先動手拉
      扯被告甲○○之頭髮，伊等僅將之拉開，其行為係正當防衛云云，經查告訴人
      丙○○指訴遭被告乙○○、甲○○二人毆打，除有診斷證明書可稽外，並有原
      審調取嘉義市大仁醫院之就診紀錄影本及相片可證，且由告訴人丙○○所受頭
      皮挫傷、臉部擦傷、左側拇指擦挫傷之傷勢觀之，若如被告乙○○、甲○○所
      辯稱僅將告訴人丙○○拉開，應不致造成如此之傷勢，被告乙○○、甲○○之
      辯稱顯係避重就輕之詞，不足採信，該被告乙○○、甲○○此部分犯行應堪認
      定。
（二）核被告乙○○、甲○○所為，均係犯刑法第二百七十七條第一項傷害罪。該被
      告二人具犯意聯絡及行為分擔之事實，應論以共同正犯。原審依刑法第二十八
      條、第二百七十七條第一項、第四十一條第一項前段、罰金罰鍰提高標準條例
      第一條前段、第二條，並審酌被告二人犯罪之動機係因告訴人丙○○上門挑釁
      、徒手毆打之手段、等一切情狀，各量處拘役二十日，並諭知易科罰金之折算
      標準。認事用法俱無不合，量刑亦稱妥適，被告等上訴意旨否認犯罪，為無可
      取，上訴應予駁回。
（三）告訴人丙○○就被告乙○○、甲○○此部分提起上訴，指摘量刑過輕，就被告
      乙○○、甲○○另犯恐嚇部分（業經判決無罪）提起上訴，指摘原判決不當，
      惟按當事人對於下級法院之判決有不服者，得上訴於上級法院。告訴人對於下
      級法院之判決有不服者，亦得具備理由，請求檢察官上訴。為刑事訴訟法第三
      百四十四條第一項、第二項所定，丙○○並非被告乙○○、甲○○犯傷害、恐
      嚇罪之當事人, 而係告訴人，又未請求檢察官上訴，其提起上訴為不合法，應
      依刑事訴訟法第三百六十二條、第三百六十七條駁回其上訴。
三、查被告乙○○、甲○○、丙○○等均未曾受有期徒刑以上刑之宣告，有卷內前科
    表可查，經此偵審程序教訓，應知警惕諒無再犯之虞，且丙○○已遷離原住所，
    日後乙○○、甲○○、丙○○見面機會不多，應較不易再發生衝突，本院認所宣
    告之刑，以暫不執行為適當，併均諭知緩刑二年，以勵自新。
據上論斷，應依刑事訴訟法第三百六十七條、第三百六十八條，刑法第七十四條第一
項第一款判決如主文。
本案經檢察官許仲瑩到庭執行職務
中    華    民    國      九十一      年      四      月      二十四    日
                                  臺灣高等法院臺南分院刑事第四庭
                                      審判長法官  陳    義    仲
                                            法官  宋    明    蒼
                                            法官  楊    子    莊
右正本證明與原本無異。
不得上訴。
                                      法院書記官  王    全  龍
中    華    民    國      九十一      年      四      月     二十五     日
附錄法條：
刑法第二百七十七條第一項：傷害人之身體或健康者，處三年以下有期徒刑、拘役或
                          一千元以下罰金。
刑法第三百零五條：以加害生命、身體、自由、名譽、財產之事恐嚇他人，致生危害
                  於安全者，處二年以下有期徒刑、拘役或三百元以下罰金。
刑法第三百五十四條：毀棄、損壞前二條以外他人之物或令致不堪用，足生損害於公
                    眾或他人者，處二年以下有期徒刑、拘役或五百元以下罰金。
附表壹
┌──┬─────┬────────┬─────────────────┐
│編號│時     間 │ 地         點  │ 事                          實   │
├──┼─────┼────────┼─────────────────┤
│一  │89.10.29  │乙○○、甲○○嘉│丙○○連續按門鈴達半小時久，致門鈴│
│    │凌晨一時許│義市西區福民里福│損壞不堪使用；又腳踢大門，致其凹陷│
│    │          │州五街八號五樓  │損壞，喪失原有效用                │
│    │          │一住處大門外    │                                  │
├──┼─────┼────────┼─────────────────┤
│二  │89.12.12  │乙○○、甲○○嘉│丙○○出手用力推開該住處大門，使該│
│    │凌晨三時許│義市西區福民里福│門凹陷損壞，喪失原有效用，並拉落李│
│    │          │州五街八號五樓之│宜樺之眼鏡，致使掉落地面破裂，不堪│
│    │          │一住處大門外    │使用                              │
├──┼─────┼────────┼─────────────────┤
│三  │89.12.10  │乙○○、甲○○嘉│丙○○向甲○○恫稱：「若讓我在菜市│
│    │晚上七時許│義市西區福民里福│場見的話，就要讓你當場死得很難看！│
│    │          │州五街八號五樓之│」                                │
│    │          │一住處大門外    │                                  │
└──┴─────┴────────┴─────────────────┘
┌──┬─────┬────────┬─────────────────┐
│四  │89.10.31  │嘉義市西區福民里│丙○○出手推甲○○，使其跌倒，因而│
│    │晚上八時許│福州五街八號羅曼│受有尾椎部挫傷                    │
│    │          │第大樓五、六樓之│                                  │
│    │          │樓梯間          │                                  │
├──┼─────┼────────┼─────────────────┤
│五  │89.12.12  │乙○○、甲○○嘉│丙○○出手拉甲○○頭髮，使其跌倒，│
│    │凌晨三時許│義市西區福民里福│因而受有雙手及右肘部多處挫創      │
│    │          │州五街八號五樓之│                                  │
│    │          │一住處內        │                    │
└──┴─────┴────────┴─────────────────┘
附表貳
┌──┬─────┬────────┬─────────────────┐
│編號│時     間 │ 地         點  │ 事                          實   │
├──┼─────┼────────┼─────────────────┤
│一  │89.12.12  │乙○○、甲○○嘉│乙○○、甲○○二人共同出手毆打黃貴│
│    │凌晨三時許│義市西區福民里福│玉，致其受有頭皮挫傷、臉部擦傷、左│
│    │          │州五街八號五樓一│側大拇指擦挫傷等傷害              │
└──┴─────┴────────┴─────────────────┘
┌──┬─────┬────────┬─────────────────┐
│    │          │住處內          │                                  │
├──┼─────┼────────┼─────────────────┤
│二  │89.10.28  │嘉義市西區福民里│乙○○、甲○○二人共同出手毆打劉亦│
│    │晚上十時許│福州五街八號羅曼│好，致其受有胸部挫創傷            │
│    │          │第大樓管理室前  │                                  │
└──┴─────┴────────┴─────────────────┘
附表參
┌──┬─────┬────────┬─────────────────┐
│編號│時     間 │ 地         點  │ 事                          實   │
├──┼─────┼────────┼─────────────────┤
│一  │89.10.28  │嘉義市西區福民里│甲○○向丙○○恫稱：「要讓你們死得│
│    │晚上十一時│福州五街八號羅曼│很難看！」                        │
│    │三十分許  │第大樓管理室旁  │                                  │
├──┼─────┼────────┼─────────────────┤
│二  │89.12.08  │嘉義市西區福民里│甲○○向丙○○恫稱：「你小心點，要│
│    │下午三時許│福州五街八號羅曼│讓你死得很難看！」                │
│    │          │第大樓管理室旁  │                        │
└──┴─────┴────────┴─────────────────┘
